Minutes et répertoires du notaire Louis AUVRAY, 9 décembre 1687 - 25 avril 1712 (étude IX)
Archives nationales
- Minutes de Louis AUVRAY, 9 décembre 1687 - 25 avril 1712; MC/ET/IX/495 - MC/ET/IX/583
  - Minutes. 1710, janvier - 1710, mars, janvier 1710 - mars 1710; MC/ET/IX/577
    - LEMOYNE (Jean), peintre, ordinaire des bâtiments du roi § Mariage entre Nicolas LEMOYNE, bourgeois de Paris, fils de défunt .., et Catherine POUYADON, fille de défunt Jean François POUYADON, musicien du roi et de la reine, 22 janvier 1710; MC/ET/IX/577
      contrat de mariage; Lemoyne, Jean; Lemoyne, Nicolas; Pouyadon, Catherine; Pouyadon, Jean François
    - Angler (Pierre) maître menuisier; rue de la Realle § Certificat, 15 février 1710; MC/ET/IX/577
      Angler, Pierre
    - Inventaire après décès de Pierre Mallet, l'un des gardes de la prévôté de l'hôtel, dressé dans l'appartement que le défunt occupait avec Gabriel Duvernay, maître peintre, et sa femme Antoinette Mathelin, rue du Grenier-Saint-Lazare, à la requête dudit Duvernay, son exécuteur testamentaire et le tuteur de son fils mineur né de sa seconde femme, défunte Marie-Jeanne Mathelin., 19 février 1710; MC/ET/IX/577
      A noter, dans l'inventaire des papiers, plusieurs actes concernant Gabriel Duvernay, notamment, le compte rendu par Pierre Mallet et Marguerite de Saint-Paul, sa femme, auparavant veuve de Jean Duvernay, à Gabriel Duvernay, fils de ladite dame, héritier pour moitié de son père, de la gestion des biens de la communauté pendant sa minorité et depuis sa majorité, acte passé devant Dionis et Auvray, le 2 mai 1692.
      [TABLEAUX].
      Histoire de Saint Nicolas et Apparition, manière de Corneille, b.b.d. ... 15 l.
      Animaux, manière de Van der Cabel, b.b.d. ... 15 l.
      Descente de croix, copie de Carrache, sur bois, b. b. d. ... 8 l.
      Saint Bruno dans le désert, manière de Mola, b. b. d. ... 8 l.
      Petit tableau, manière de Teniers, b.b.d. ... 8 l.
      Paysage, manière d'Armand, b.b.d. ... 8 l.
      Une Vierge, tableau ovale, copie du Guide, b.b.d. ... 100 s.
      Deux Paysages, manière de Van de Venne, b.b.d. ... 6 l.
      - 34 tableaux sans noms d'auteurs, peints sur bois, sur cuivre et sur toile, et dessinés au crayon, estimés entre 3 et 26 livres: sujets religieux, 12 (une Histoire de Mardochée); mythologie, 7 (un Thésée et le Minotaure); allégories, 2; genre, 3; paysages, 7; une Tête de Sénèque; sujets non spécifiés, 2.
      Les tableaux ont été laissés au sieur Duvernay.
      Documents du Minutier central concernant l'histoire de l'art (1700-1750), par Mireille Rambaud, tome II [études I à X, soit 2357 actes], Paris, Archives nationales, 1971, p. 258 (instrument de recherche imprimé dématérialisé, certaines notices sont plus détaillées dans la version intégrale accessible en ligne par la rubrique 'Autres instruments de recherche', voir contexte dans le Plan d’orientation général - Notaires de Paris, guides thématiques du Minutier).
    - DU VERNAY (Gabriel) Sieur-Maître peintre à Paris Rue Grenier Saint-Lazare, Paroisse Saint-Nicolas-des-Champs § Inventaire après décès (fait à sa requête) de Sieur Gabriel MALLÉ ancien garde de la Prévôté de l'Hôtel qui fait à la foie son beau père et son beau frère; Tableaux, 19 février 1710; MC/ET/IX/577; 11 folios
      inventaire; Du Vernay, Gabriel
    - MALLÉ Pierre Ci devant 'l'un des gardes de la Prévôté de l'Hôtel (de police ? ) - ayant servi par de Monseigneur le Chancelier Rue Grenier Saint Lazare, paroisse Saint-Nicolas-des-Champs Veuf de Marguerite DE SAINT PAUL, près de Marie Jeanne MATHELIN § Inventaire après décès de Pierre MALLÉ à la requête de Sieur Gabriel DU VERNAY, maître peintre à Paris, demeurant avec le défunt son beau frère, tuteur de Pierre Roger Malte, fils mineur du défunt (2/e/ lit); Testament olographe déposé le 13 Février 1710; Tableaux, 19 février 1710; MC/ET/IX/577; 11 folios
    - Saint Denis (Nicolas) maître maçon; Montagne Sainte-Geneviève § Vente et bail, 21 février 1710; MC/ET/IX/577
      acte de vente; bail; Saint Denis, Nicolas
    - Gérard (Jacques) maître maçon à Paris § Constitution (de sa veuve), 22 février 1710; MC/ET/IX/577
      constitution de rente; Gérard, Jacques
    - FOURNIER Jean Sieur - Marchand, maître tissutier rubannier veuf de Denise PETIT - puis remarié Dem/t/ Cour Saint-Pierre, Rue des Arcis, paroisse Saint-Marie § Inventaire après décès de Jean FOURNIER à la requête d'Elisabeth TOLLUS, sa veuve (enceinte d'1 enfant posthume - de Jean MOZET, Curateur au posthume - et des enfants (majeurs) du 1er mariage, 27 février 1710; MC/ET/IX/577; 14 folios
    - Delouan (Claude) marchand joaillier rue de la Vieille Joaillerie § Procuration, 15 mars 1710; MC/ET/IX/577
      procuration; Delouan, Claude
    - DROÜET Jacques Ecuyer, Sieur DE LA HARLIERE, Conseiller du Roi, Auditeur ordinaire en la chambre des comptes Rue de Montmorency, paroisse Saint-Nicolas-des-Champs § Inventaire après décès de Jacques DROÜET à la requête de Sieur Pierre DU MIRAIL, marchand orfèvre bourgeois de Paris exécuteur (conjointement avec Maître Jean BUGNON, avocat) de son Testament (De Saint-Georges et Auvray, 30 Janvier 1699, IX, 577, 17 mars 1710; MC/ET/IX/577; 16 folios + 2 pièces
    - D'Amirail (Pierre), marchand orfèvre, rue Saint-Louis § Présent à l'inventaire, 17 mars 1710; MC/ET/IX/577
      inventaire après décès; Amirail, Pierre d'
    - Seguin (Claude) maçon à Couleuray en Brie § Renonciation, 17 mars 1710; MC/ET/IX/577
      Seguin, Claude
    - Procuration donnée par Pierre Gautier, maître menuisier, demeurant rue Saint-Roch, Roland Le Proust, architecte des bâtiments du roi, demeurant rue Barre-du-Bec, et autres, tous amis des enfants mineurs de défunts Pierre Lucas, maître couvreur, et Françoise Hébert, à (en blanc), procureur au Châtelet, lui donnant pouvoir de comparaître en leur nom au Châtelet, et de déclarer qu'ils sont d'avis d'émanciper Pierre Lucas, âgé de dix-sept ans., 19 mars 1710; MC/ET/IX/577
      Documents du Minutier central concernant l'histoire de l'art (1700-1750), par Mireille Rambaud, tome II [études I à X, soit 2357 actes], Paris, Archives nationales, 1971, p. 122 (instrument de recherche imprimé dématérialisé, certaines notices sont plus détaillées dans la version intégrale accessible en ligne par la rubrique 'Autres instruments de recherche', voir contexte dans le Plan d’orientation général - Notaires de Paris, guides thématiques du Minutier).
    - Gautier (Pierre) maître menuisier rue Saint-Roch § Procuration, 19 mars 1710; MC/ET/IX/577
      procuration; Gautier, Pierre
    - LE SOURD Jacques Sieur-Marchand bonnetier à Paris-Cinquantinier- Notable, bourgeois du Faubourg Saint-Marcel Rue Mouffetard - Paroisse Saint-Médard. § Inventaire après décès de Jacques LE SOURD à la requête de Damoûelle Jeanne Catherine POICTEVAIN, sa veuve, tutrice de leurs 3 enfants mineurs seuls héritier, à leur père., 26 mars 1710; MC/ET/IX/577; 19 folios
    - LUCAS Pierre Sieur. Maître couvreur de maisons, Bourgeois de Paris Rue Jean Pain Mollet, paroisse Saint Merry Veuf de défunte Françoise HEBERT - remariés § Inventaire après décès de Pierre LUCAS à la requête de Damoiselle Louise RAVENET sa veuve tutrice de leurs 2 filles mineures en présence de Pierre LUCAS, émancipé d'âge, fils du 1er liv, 27 mars 1710; MC/ET/IX/577
    - LEGRAND Louis Sieur DE VAUGRIS Rue de la Verrerie - paroisse Saint-Mercy § Inventaire après décès de Louis LEGRAND à la requête de Maître Louis MARTINDARAS, Procureur au Parlement dem/t/ Rue de la Tisseranderie, exécuteur de son Testament (IX, 577, 21 Janvier 1710), 29 mars 1710; MC/ET/IX/577
    - Baltazar (Baltazar) maître horloger rue de Gesvres § Quittance, 30 mars 1710; MC/ET/IX/577
      quittance; Baltazar, Baltazar
  - Minutes. 1710, avril - 1710, juillet, avril 1710 - juillet 1710; MC/ET/IX/578
    - Blandin (Claude) maître fondeur ciseleur rue Jean Pain Mollet § obligé, 3 avril 1710; MC/ET/IX/578
      Blandin, Claude
    - SINSON Charles Maître - Avocat au Parlement Rue de Verneuil - Paroisse Saint Sulpice § Inventaire après décès de Charles SINSON à la requête de Damoiselle Marie GILBERT sa veuve séparée de biens - tutrice de leurs 5 enfants mineurs en présence de maître Pierre SINSON, B. de P., subrogé tuteur, 23 avril 1710; MC/ET/IX/578; 6 folios
    - Herault (René) maître potier d'étain rue Saint-Denis § titre nouvel, 6 mai 1710; MC/ET/IX/578
      titre nouvel; Herault, René
    - Guybourget (Jean François) ébéniste Cloître Saint-Jean de Latran § Constitution, 8 mai 1710; MC/ET/IX/578
      constitution de rente; Guybourget, Jean François
    - Goujon (Germain), marchand orfèvre, à Paris § Reconnaissance de la veuve de .., 9 mai 1710; MC/ET/IX/578
      reconnaissance; Goujon, Germain
    - Inventaire après décès de Pierre Frère, maître sculpteur et peintre, dressé à son domicile, rue de la Tixeranderie, à la requête de Marguerite-Françoise Pierre, sa veuve, en son nom et comme tutrice de leurs enfants mineurs: Marie, quatorze ans, Claude, huit ans, et Marguerite, quatre ans et demi, en présence de Robert Selincart, bourgeois de Paris, leur tuteur., 26 mai 1710; MC/ET/IX/578
      Appartement: au rez-de-chaussée, cuisine; au 1er étage, chambre et cabinet; au 2e étage, une petite chambre. - Mobilier: l'ameublement est modeste, une quinzaine de tableaux prisés au total moins de 4 livres, 'plusieurs estampes et dessins', prisés 20 livres. - Bibliothèque: on note 78 volumes dont 24 'de différentes matières et subjects en différentes langues'. - Argenterie: elle est prisée 640 livres. - Bijoux: ils sont prisés 130 livres. - Habits: ceux du défunt sont prisés 56 livres. - Deniers comptants: 100 livres.
      Parmi les papiers:
      - contrat de mariage Frère-Pierre, 3 juin 1688, Raveneau et Chennet, notaires, (dot, 1.600 livres; douaire, 1.000 livres); - brevet d'apprentissage de Pierre Frère avec Fleury Macqueron, maître sculpteur et peintre, et lettre de réception à la maîtrise (les dates ne sont pas indiquées).
      [SCULPTURES].
      Les sculptures et les outils sont estimés par Barthélemy de Melo, sculpteur du roi, demeurant au Croissant, à la Villeneuve.
      Flore et Zéphyre, deux grandes figures de pierre de Saint-Leu de 5 pieds de haut ... 36 l.
      Diane, pierre de Saint-Leu, 4 pieds de haut ... 18 l.
      Vierge, pierre de Saint-Leu, 4 pieds de haut ... 18 l.
      Deux petites figures de même pierre, un Petit berger et un Gueux ... 12 l.
      Deux vases de même pierre, de 2 pieds 8 pouces de hauteur ... 12 l.
      Un tombeau de marbre blanc, où sont représentées en figures une Vertu et une Mort ... 90 l.
      4 bas-reliefs et 2 portraits du roi, en plâtre ... 40 s.
      5 foyers de marbre ... 56 l.
      9 fonds de foyer de pierre d'Arcueil ... 100 s.
      9 petits mortiers de marbre blanc ... 22 l. 10 s.
      5 coquilles de marbre blanc tant grandes que petites, pour servir de bénitiers ... 12 l.
      5 coquilles de pierre de liais, tant grandes que petites, pour servir de bénitiers ... 3 l. 15 s.
      22 mortiers de pierre de liais et 2 coquilles ... 45 l.
      4 écritoires de marbre et 13 pierres à papier ... 17 l.
      Une table de marbre noir de 3 pieds de large ... 4 l.
      4 cadrans, trois de marbre, un de pierre ... 16 l.
      Deux morceaux de pierre de liais et deux morceaux de marbre noir ... 80 s.
      74 outils ... 8 l.
      Documents du Minutier central concernant l'histoire de l'art (1700-1750), par Mireille Rambaud, tome II [études I à X, soit 2357 actes], Paris, Archives nationales, 1971, p. 446 (instrument de recherche imprimé dématérialisé, certaines notices sont plus détaillées dans la version intégrale accessible en ligne par la rubrique 'Autres instruments de recherche', voir contexte dans le Plan d’orientation général - Notaires de Paris, guides thématiques du Minutier).
    - Chardin (Gilles) maître serrurier rue Saint-André des Arts § bail à -, 3 juin 1710; MC/ET/IX/578
      bail; Chardin, Gilles
    - Collin (Pierre) marchand tapissier à Dunkerque § procuration, 6 juin 1710; MC/ET/IX/578
      procuration; Collin, Pierre
    - GOURDIN (Pierre) Sieur, Marchand maître Tissutier rubanier, ouvrier en draps d'or, d'argent et de Soie à Paris Rue Saint-Denis, paroisse Saint-Sauveur § Inventaire après décès de Pierre GOURDIN à la requête de Jean Charles LENOIR, écuyer, Conseiller Secrétaire du Roi, exécuteur de son Testament (24 Avril 1710, IX, 578) à la requête aussi de Catherine MARQUET, sa veuve etc... (13 folios)., 13 juin 1710; MC/ET/IX/578
      inventaire; testament; Gourdin, Pierre
    - Contrat pour 6 ans, entre Jacques Mallet, maître de musique dans la cour de l'abbaye de Saint-Germain-des-prés, et Paul Alexandre, maître horloger, rue du Harlay, au profit de Jacques Guillaume, fils de Jacques. Nourri, logé, blanchi. Moyennant 350 l. t., 16 juin 1710; MC/ET/IX/578
    - DAMOUR Jeanne Veuve du Sieur François PELET, marchand bourgeois de Paris Rue Saint-Martin, paroisse Saint-Merry § Inventaire après décès de Jeanne DAMOUR à la requête de Sieur Jean Jerome PLET, marchand bourgeois de Paris, rue Gervais Laurent son beau fils, exécuteur de son Testament (IX, 578, 22 Juin 1710), 3 juillet 1710; MC/ET/IX/578
    - Procuration donnée par Pierre Le Pot, contrôleur général des rentes de l'hôtel de ville, Roland Le Proust, et autres amis des enfants mineurs de Pierre Lucas, maître couvreur, à (en blanc), lui donnant pouvoir d'accepter au nom desdits mineurs, le contrat de constitution de 457 livres 8 sols de rente proposé par le président Molé de Champlâtreux pour s'acquitter de 9.148 livres dues à la succession du défunt Lucas pour travaux faits aux couvertures de son hôtel à Paris et à celles du château de Champlâtreux., 8 juillet 1710; MC/ET/IX/578
    - Bail pour six ans, par Philippe Jouet, architecte entrepreneur des bâtiments du roi, à Abel-Jean de La Barre, chevalier, seigneur de Carrois et autres lieux, trésorier général de France et grand voyer dans la généralité de Paris, demeurant rue des Anglais, du rez-de-chaussée, entresol et premier étage d'une maison à porte cochère, sise rue des Noyers, ainsi que du rez-de-chaussée du corps de logis sur la cour, servant de remise et de l'écurie, moyennant 440 livres de loyer pour les quinze premiers mois et 750 livres de loyer annuel pour le reste du temps à courir., 10 juillet 1710; MC/ET/IX/578
  - Minutes. 1710, août - 1710, décembre, août 1710 - décembre 1710; MC/ET/IX/579
    - Obry (François) maître tourneur rue Saint Denis § Vente, 16 août 1710; MC/ET/IX/579
      acte de vente; Obry, François
    - FLEURET DE BEAUMONT Jean Baptiste Sieur-officier jurée rouleur et chargeur de vins Rue de la Harpe, paroisse Saint-Séverin § Inventaire après décès de Jean Baptiste FLEURET DE BEAUMONT à la requête de Damoiselle Denise LASNIER, sa veuve, (commune en biens, donataire mutuelle) - en présence de Sieur Barthélemy FLEURET, frère du défunt, 20 août 1710; MC/ET/IX/579; 14 folios
    - Pelé (Pierre) maître cartier rue de la Verrerie § Obligation, 15 septembre 1710; MC/ET/IX/579
      obligation; Pelé, Pierre
    - LOMBERT Pierre Maître Avocat au Parlement Interdit depuis 1699 et logé en la maison des Religieuses de la Charité à Charenton. Ses biens inventoriées chez sa soeur, R. des Mauvais garçon § Inventaire après décès de Pierre LOMBERT à la requête de Damoiselle Madeleine LOMBERT sa soeur fille majeure usante de ses biens - demeurant Rue des Mauvais garçons Testament olographe fait le 31 Août 1699, déposé le 23 Août 1710 chez Auvray, IX, 579, 19 septembre 1710; MC/ET/IX/579
    - Testament dicté par Jacques Jollain, graveur en taille-douce, demeurant rue Saint-Jacques, paroisse Saint-Benoît, dans une maison à l'enseigne de l'Etoile, trouvé malade dans une chambre au premier étage., 29 octobre 1710; MC/ET/IX/579
      Legs à sa soeur, Catherine Jollain, fille majeure; les fils de ses deux frères décédés, Pierre et Guillaume Jollain, laboureurs, sont institués ses légataires universels. Exécuteur testamentaire: Pierre Sinson, bourgeois de Paris, demeurant rue Saint-Denis.
      'Le testateur, après s'être mis en devoir de signer, déclare ne pouvoir quant à présent escrire ny signer, attendu son incommodité sur tout le corps et la faiblesse de sa veue.'
      La cote donnée par l'instrument de recherche imprimé (MC/ET/IX/578) est erronée; la cote exacte est MC/ET/IX/579.
      Documents du Minutier central concernant l'histoire de l'art (1700-1750), par Mireille Rambaud, tome II [études I à X, soit 2357 actes], Paris, Archives nationales, 1971, p. 296 (instrument de recherche imprimé dématérialisé, certaines notices sont plus détaillées dans la version intégrale accessible en ligne par la rubrique 'Autres instruments de recherche', voir contexte dans le Plan d’orientation général - Notaires de Paris, guides thématiques du Minutier).
      Date de révision: 2011, 2014 (N. Jourdain)
    - Corsu (Denis) maçon rue Saint Sauveur § bail, 17 novembre 1710; MC/ET/IX/579
      bail; Corsu, Denis
    - ARSANDAUX Jacques Commis aux aides Rue Geoffroy Langevin, paroisse Saint-Merry § Inventaire après décès de Jacques ARSANDAUX à la requête de Marie GARDE sa veuve, tutrice de leurs 4 enfants mineurs. - en présence de Claude GRIMPRET, maitre ferrandinier, ouvrier au draps d'or, argent et soie, subrogé tuteur., 27 novembre 1710; MC/ET/IX/579; 3 folios
    - Inventaire après décès de Claude Élisabeth Perrot de Saint-Dié, veuve de Bénigne Le Ragois de Bretonvillier. Voir Tableaux, à cette date., 3 décembre 1710; MC/ET/IX/579
      L'Histoire de Cléopâtre, haute lisse, 2 pièces à grandes bordures, 7 aunes de cours sur 3 ... 500 l.
      Même tenture (suite), 8 pièces, 18 aunes de cours sur 3. ... 800 l.
      Europe, Diane, Narcisse, Atalante et autres, Gobelins, 4 pièces, 12 aunes de cours sur 2 2/3 ... 1.500 l.
      Documents du Minutier central concernant l'histoire de l'art (1700-1750), par Mireille Rambaud, tome II [études I à X, soit 2357 actes], Paris, Archives nationales, 1971, p. 1061 (instrument de recherche imprimé dématérialisé, certaines notices sont plus détaillées dans la version intégrale accessible en ligne par la rubrique 'Autres instruments de recherche', voir contexte dans le Plan d’orientation général - Notaires de Paris, guides thématiques du Minutier).
    - Inventaire après décès de Jacques Jollain, dressé à son domicile, dans une maison à l'enseigne de l'Etoile, sise rue Saint-Jacques, dont il était le principal locataire, à la requête de Pierre Sinson son exécuteur testamentaire, à celles de Catherine Jollain, fille majeure, demeurant rue des Carmes, sa soeur, et de ses neveux, les fils de ses frères défunts, Pierre et Guillaume Jollain, laboureurs à Bouffémont. 12 feuillets., 5 décembre 1710; MC/ET/IX/579
      Appartement: au rez-de-chaussée, boutique, cuisine; au 1er étage, deux chambres. - Mobilier: ameublement très modeste. - Bibliothèque: 10 volumes de 'différents sujets de dévotion et autres'. - Argenterie: cinq fourchettes, trois cuillères (50 l. 5 s.). - Bijoux: une montre en argent (6 l.). - Habits: ils sont prisés 9 livres.
      Parmi les papiers (2 feuillets):
      - renonciation par Jacques Jollain à la succession d'Étienne Jollain et Perrette Vacher, ses père et mère, 26 décembre 1690, Dupuys et Dionis, notaires.
      TABLEAUX.
      Le Denier présenté à Notre-Seigneur par les pharisiens, peint par Guillebaud, sans bordure ... 20 l.
      Notre-Seigneur crucifié, copie de Jouvenet, sans bordure ... 100 l.
      Deux petits tableaux sans bordures, Sainte Famille, Ecce Homo ... 3 l.
      ESTAMPES Un portefeuille de 100 cartes géographiques ... 12 l.
      Un portefeuille de 100 estampes tant vieilles que neuves ... 6 l.
      Un paquet de 4 Christ 'en gorge' et 4 plans de Paris ... 3 l.
      Deux portefeuilles d'estampes, portraits d'Hubert et figures de Bazin ... 6 l.
      Plusieurs canons complets, montés en cuir rouge ou en carton, un livre contenant les tables de Samson ... 8 l.
      Trois volumes de Léonard de Vinci, sur la peinture ... 9 l.
      Deux autres volumes reliés en parchemin dudit Traité de l'art de peinture par Léonard de Vinci ... 8 l.
      Suivent des paquets de papier, des images sur vélin et des bordures de différentes grandeurs.
      Six estampes, quatre petites et deux grandes, dont deux Christ en croix, l'une encadrée ... 50 s.
      Outils de graveur (pierres à repasser, compas, mortier, burin, etc.) ... 40 s.
      PLANCHES GRAVÉES.
      Petits Philosophes, 55 pl. ... 12 l.
      Figures de physique, 30 pl. ... 12 l.
      Des Bréviaires, 35 pl. ... 10 l.
      Portraits de philosophes, 40 pl. ... 20 l.
      L'Histoire de Rebecca ... 15 l.
      Deux bas de thèses, avec ornements ... 12 l.
      Apôtres, Assomption et autres sujets, 8 pl. ... 15 l.
      Le Baptême de saint Jean ... 10 l.
      Joseph qui explique ses songes à ses frères ... 18 l.
      Moïse frappant la pierre d'Horeb ... 18 l.
      Deux planches représentant ensemble un Crucifix ... 10 l.
      Moïse et le buisson, et La Résurrection du fils de la veuve de Naïm ... 16 l.
      Saint Pierre qui reçoit l'Ordre et La Circoncision ... 16 l.
      Saint Pierre Célestin, et une Vierge ... 8 l.
      Un Crucifix ... 15 l.
      Notre-Seigneur qui guérit la fille du prince de la synagogue ... 18 l.
      La Résurrection de Lazare ... 30 l.
      La Sainte Famille, et cinq bas de thèses ... 25 l.
      Le Denier présenté à Notre-Seigneur par les pharisiens. 70 l.
      La Femme guérie du flux de sang, grande planche ... 25 l.
      La Guérison du lépreux ... 15 l.
      Une Samaritaine et une Madeleine ... 18 l.
      L'Entrée de Notre-Seigneur à Jérusalem ... 15 l.
      La Présentation de saint Paul, Le Baptême de saint Jean et un Saint Paul ... 18 l.
      La Prédication de Notre-Seigneur sur la montagne, une Chananée et une Assomption ... 18 l.
      La Prière au jardin des olives, Sainte Famille, et Christ mort ... 15 l.
      Sacrifice d'Abraham, Prédication de saint Jean, Nativité, et Adoration des rois ... 20 l.
      La Nativité, une Cène, Les Quatre évangélistes, La Madeleine chez Marthe aux pieds de Jésus ... 20 l.
      Le Jugement de Salomon, Saint Pierre, La Descente du Saint-Esprit ... 15 l.
      Un Crucifix, 3 pl. ... 25 l.
      La Guérison de la femme du flux de sang, La Prédication de saint Pierre ... 18 l.
      Saint Louis guérissant des malades, et Les Pèlerins allant à Emmaüs ... 20 l.
      L'Onction de David ... 25 l.
      Rebecca donnant à boire aux serviteurs d'Abrahaïm ... 25 l.
      Saint Jean au désert, Madeleine aux pieds de Jésus-Christ chez le pharisien ... 18 l.
      Agar et Ismaël, et un bas de thèse ... 14 l.
      Suivent plusieurs paquets d'estampes: crucifix, sujets de dévotion, philosophes, sujets de physique, canons des Évangiles.
      Outils: un compas de proportion, un autre compas, 8 burins, 1 parallèle, de bois de la Chine ... 40 s.
      Documents du Minutier central concernant l'histoire de l'art (1700-1750), par Mireille Rambaud, tome II [études I à X, soit 2357 actes], Paris, Archives nationales, 1971, p. 297 (instrument de recherche imprimé dématérialisé, certaines notices sont plus détaillées dans la version intégrale accessible en ligne par la rubrique 'Autres instruments de recherche', voir contexte dans le Plan d’orientation général - Notaires de Paris, guides thématiques du Minutier).
    - HULON Jean (décédé le 11 Février 1694) Sieur - Marchand fripier à Paris Rue de la Cordonnerie, paroisse Saint-Eustache § Inventaire après décès de Jean HULON à la requête de Françoise CRESSON, sa veuve en présence de leurs 8 enfants, ou de leurs procureurs, 5 décembre 1710; MC/ET/IX/579; fol. 5